Minutes et répertoires du notaire Joseph GRELET, 18 août 1794 - 28 avril 1818 (étude XXXIII)
Archives nationales
- Répertoire(s) de Joseph GRELET, 20 août 1794 - 28 mai 1818; MC/RE/XXXIII/14 - MC/RE/XXXIII/15
  - Répertoire. an II, fructidor - 1807, 3 fructidor an II (20 août 1794) - 1807; MC/RE/XXXIII/14
    - Inventaire après décès: Chambland, Marie-Geneviève. Brivault, François-Joseph (épouse)., 8 thermidor an IX (27 juillet 1801)
      inventaire après décès; Chambland, Marie-Geneviève; Brivault, François-Joseph
    - Inventaire après décès: Corby, Marie-Jeanne-Adélaïde. épouse de Nicolas Laurée., 16 thermidor an IX (4 août 1801)
      inventaire après décès; Corby, Marie-Jeanne-Adélaïde; Laurée, Nicolas
    - Inventaire après décès: Desbois, Marguerite-Henriette-Thérèse. Lemoine, Sébastien (veuve)., 14 fructidor an IX (1er septembre 1801)
      inventaire après décès; Desbois, Marguerite-Henriette-Thérèse; Lemoine, Sébastien
    - Inventaire après décès: Peussier, Pierre-F., 14 fructidor an IX (1er septembre 1801)
      Cf. acte de 1783, Me Drouchet à Fontainebleau (Seine-et-Marne)
      inventaire après décès; Fontainebleau (Seine-et-Marne); Peussier, Pierre-F.
    - Inventaire après décès: Boulanger, Françoise. Falize, Barthélemy (veuve)., 16 fructidor an IX (3 septembre 1801)
      17 décembre 1807, partage, RE/XCVII/11.
      inventaire après décès; Boulanger, Françoise; Falize, Barthélemy
    - Inventaire après décès: Brillet, Claude-Nicolas., 1er jour complémentaire an IX (18 septembre 1801)
      inventaire après décès; Brillet, Claude-Nicolas
    - Inventaire après décès de Honoré-Moutain Atrapart dit Samson., 2 brumaire an X (24 octobre 1801)
      Cf. Me Maupas, acte de 1778.
      inventaire après décès; Atrapart dit Samson, Honoré-Moutain
    - Inventaire après décès: Poullet, Louis-Charles., 21 brumaire an X (12 novembre 1801)
      inventaire après décès; Poullet, Louis-Charles
    - Inventaire après décès: Vieillard, Nicolas-Augustin., 18 frimaire an X (9 décembre 1801)
      inventaire après décès; Vieillard, Nicolas-Augustin
    - Inventaire après décès: Simon, Nicolas-Joseph., 3 nivôse an X (24 décembre 1801)
      inventaire après décès; Simon, Nicolas-Joseph
    - Inventaire après décès: Guillout, Chrisostome-Martin., 12 nivôse an X (2 janvier 1802)
      inventaire après décès; Guillout, Chrisostome-Martin
    - Inventaire après décès: Monsinglan, Marguerite. Dehis, André (épouse)., 17 ventôse an X (8 mars 1802)
      inventaire après décès; Monsinglan, Marguerite; Dehis, André
    - Inventaire après décès: Dobeil, Charles., 26 germinal an X (16 avril 1802)
      inventaire après décès; Dobeil, Charles
    - Inventaire après décès: Soulatre, Pierre. Gravilliers (rue des), n° 44., 13 prairial an X (2 juin 1802)
      inventaire après décès; Gravilliers (rue des); Soulatre, Pierre
    - Inventaire après décès: Cirbeau, Aimée-Françoise. Collache, Charles-Augustin-Benjamin (épouse). Saint-Martin (rue), n° 67., 2 messidor an X (21 juin 1802)
      inventaire après décès; Saint-Martin (rue); Cirbeau, Aimée-Françoise; Collache, Charles-Augustin-Benjamin
    - Inventaire après décès: Girardin, Marie-Nicole. Mermilliod, Claude-François (épouse)., 5 messidor an X (24 juin 1802)
      12 ventôse an XII, liquidation des successions.
      inventaire après décès; Girardin, Marie-Nicole; Mermilliod, Claude-François
    - Inventaire après décès: Baudot, Siméon-Christophe., 10 messidor an X (29 juin 1802)
      inventaire après décès; Baudot, Siméon-Christophe
    - Inventaire après décès: Cheret, Sébastienne. Leboeuf, Pierre-Joseph (épouse)., 3 thermidor an X (22 juillet 1802)
      inventaire après décès; Cheret, Sébastienne; Leboeuf, Pierre-Joseph
    - Inventaire après décès: Helan, Jean-Baptiste. Faubourg-Saint-Laurent (rue du), Saint-Michel., 19 thermidor an X (7 août 1802)
      inventaire après décès; Faubourg-Saint-Laurent (rue du); Helan, Jean-Baptiste
    - Inventaire après décès: Ternisien, Jeanne-Marguerite. veuve de Louis-Etienne Geré., 26 thermidor an X (14 août 1802)
      20 pluviôse an XIII, dépôt de pièces concernant les successions.
      inventaire après décès; Ternisien, Jeanne-Marguerite; Geré, Louis-Etienne
    - Inventaire après décès: Blanchard, François-Nicolas. Saint-Merry (rue), n° 443., 20 fructidor an X (7 septembre 1802) - 7 septembre 1802
      29 vendémiaire an XI, partage de la succession.
      inventaire après décès; Saint-Merri (rue); Blanchard, François-Nicolas
    - Inventaire après décès: Bailly, Jean-François. peinture en bâtiment (entrepreneur de). Saint-Sébastien (rue), n° 17., 10 vendémiaire an XI (2 octobre 1802) - 2 octobre 1802
      inventaire après décès; Saint-Sébastien (rue); Bailly, Jean-François; peintre; peintre en bâtiment
    - Inventaire après décès: David, Marie-Agathe. veuve de Jean Denis Debise. Cinq-Diamants (rue des)., 17 vendémiaire an XI (9 octobre 1802) - 9 octobre 1802
      14 brumaire an XI, compte.
      inventaire après décès; Cinq-Diamants (rue des); David, Marie-Agathe; Debise, Jean-Denis
    - Inventaire après décès de Louis-Etienne Geré., 26 vendémiaire an XI (18 octobre 1802) - 18 octobre 1802
      inventaire après décès; Geré, Louis-Etienne
    - Inventaire après décès: Dauvin, Germain. Saint-Martin (rue), n° 27., 14 brumaire an XI (5 novembre 1802) - 5 novembre 1802
      28 brumaire an XI, compte.
      inventaire après décès; Saint-Martin (rue); Dauvin, Germain
    - Inventaire après décès: Aubert, François., 13 frimaire an XI (4 décembre 1802) - 4 décembre 1802
      inventaire après décès; Aubert, François
    - Inventaire après décès: Chavard, Geneviève. Chevalier, Jean-François (veuve)., 16 frimaire an XI (7 décembre 1802) - 7 décembre 1802
      inventaire après décès; Chavard, Geneviève; Chevalier, Jean-François
    - Inventaire après décès: Levasseur, Françoise. Mariquet, Jean-Louis (épouse)., 24 frimaire an XI (15 décembre 1802) - 15 décembre 1802
      inventaire après décès; Levasseur, Françoise; Mariquet, Jean-Louis
    - Inventaire après décès: Andres, Sixte. Antin (avenue d'), aux Champs-Elysées., 22 nivôse an XI (12 janvier 1803) - 12 janvier 1803
      inventaire après décès; Antin (avenue d'); Champs-Elysées (quartier); Andres, Sixte
    - Inventaire après décès: Gosse, Marie-Victoire. épouse de Ambroise-Guillaume Aubé., 6 pluviose an XI (21 janvier 1803) - 21 janvier 1803
      Acte passé par-devant un notaire substituant:
      Me Petit.
      inventaire après décès; Gosse, Marie-Victoire; Aubé, Ambroise-Guillaume
    - Inventaire après décès: Pujos, Capré. Grand-Hurleur (rue du), n° 5., 14 pluviose an XI (3 février 1803) - 3 février 1803
      inventaire après décès; Grand-Hurleur (rue du); Pujos, Capré
    - Inventaire après décès: Desgranges, Marie-Augustine. Paradis, Antoine (épouse)., 17 pluviose an XI (6 février 1803) - 6 février 1803
      inventaire après décès; Desgranges, Marie-Augustine; Paradis, Antoine
    - Inventaire après décès: Peltier, Jean-Nicolas., 27 pluviose an XI (16 février 1803)
      inventaire après décès; Peltier, Jean-Nicolas
    - Inventaire après décès: Vigreux, Pierre., 2 ventôse an XI (21 février 1803)
      inventaire après décès; Vigreux, Pierre
    - Inventaire après décès: Martin, Marie-Geneviève. Buraux, Jean-Pierre (épouse). Ponceau (rue du), n° 32., 6 ventôse an XI (25 février 1803) - 25 février 1803
      inventaire après décès; Ponceau (rue du); Martin, Marie-Geneviève; Buraux, Jean-Pierre
    - Inventaire après décès: Meunier, François-Nicolas. Galande (rue), n° 32., 26 ventôse an XI (17 mars 1803) - 17 mars 1803
      11 fructidor an XI, liquidation et partage de la succession. Geneviève Renault, sa veuve.
      inventaire après décès; Galande (rue); Meunier, François-Nicolas; Renault, Geneviève.
    - Inventaire après décès: Roussel, Antoine-Louis., 7 germinal an XI (28 mars 1803) - 28 mars 1803
      inventaire après décès; Roussel, Antoine-Louis
    - Inventaire après décès: Gabellier, Jean-Louis., 7 germinal an XI (28 mars 1803) - 28 mars 1803
      inventaire après décès; Gabellier, Jean-Louis
    - Inventaire après décès de Denise-Julie Santilly. Toussaint, Pierre-Frédéric (épouse)., 10 germinal an XI (31 mars 1803) - 31 mars 1803
      inventaire après décès; Santilly, Denise-Julie; Toussaint, Pierre-Frédéric
    - Inventaire après décès de François Barré., 19 germinal an XI (9 avril 1803) - 9 avril 1803
      21 fructidor an XI, liquidation et partage de la succession. Jeanne Laurence Bichon, sa veuve.
      inventaire après décès; Barré, François; Bichon, Jeanne-Laurence
    - Inventaire après décès: Vitry, Jean-François., 5 floréal an XI (25 avril 1803) - 25 avril 1803
      inventaire après décès; Vitry, Jean-François
    - Inventaire après décès: Maisonnet, Claire. Dugelay, François-Marie (épouse). Grand-Hurleur (rue du), n° 4., 12 floréal an XI (2 mai 1803) - 2 mai 1803
      inventaire après décès; Grand-Hurleur (rue du); Maisonnet, Claire; Dugelay, François-Marie
    - Inventaire après décès: Lemaitre, Marie-Geneviève. Bignon, François-Antoine (épouse)., 30 floréal an XI (20 mai 1803) - 20 mai 1803
      inventaire après décès; Lemaitre, Marie-Geneviève; Bignon, François-Antoine
    - Inventaire après décès de Pierre Locré., 18 prairial an XI (7 juin 1803) - 7 juin 1803
      26 floréal XII, partage de la succession.
      inventaire après décès; Locré, Pierre
    - Inventaire après décès: Thomas, Marie-Anne-Colette. Godet, Pierre (épouse)., 20 prairial an XI (9 juin 1803) - 9 juin 1803
      inventaire après décès; Thomas, Marie-Anne-Colette; Godet, Pierre
    - Inventaire après décès: Herson, Marie-Louise. Rauch, Claude (épouse)., 27 prairial an XI (16 juin 1803) - 16 juin 1803
      inventaire après décès; Herson, Marie-Louise; Rauch, Claude
    - Inventaire après décès: Coeurdeville, Alexandre-François., 26 messidor an XI (15 juillet 1803) - 15 juillet 1803
      inventaire après décès; Coeurdeville, Alexandre-François
    - Inventaire après décès: Nivet, Jacques-Louis., 17 thermidor an XI (5 août 1803) - 5 août 1803
      inventaire après décès; Nivet, Jacques-Louis
    - Inventaire après décès de Marie-Thérèse Bullou. Maillard, Adrien-Jules (veuve); Gombault, Nicolas-Urbain (veuve)., 29 thermidor an XI (17 août 1803) - 17 août 1803
      inventaire après décès; Bullou, Marie-Thérèse; Maillard, Adrien-Jules; Gombault, Nicolas-Urbain
    - Inventaire après décès: Dersermien, Hubert-Jean., 30 thermidor an XI (18 août 1803) - 18 août 1803
      inventaire après décès; Dersermien, Hubert-Jean
    - Inventaire après décès: Hurtrelle, Marie-Simon-Nicolas. Sentier (rue du), n° 33., 11 fructidor an XI (29 août 1803) - 29 août 1803
      5 nivôse an XII, bail par Marie Angélique Adélaïde Hurel, sa veuve.
      inventaire après décès; Sentier (rue du); Hurtrelle, Marie-Simon-Nicolas; Hurel, Marie-Angélique-Adélaïde
    - Inventaire après décès de Jean Duflos., 21 fructidor an XI (8 septembre 1803)
      inventaire après décès; Duflos, Jean
    - Inventaire après décès: Verneuilh, Françoise., 5 jour complémentaire an XI (22 septembre 1803) - 22 septembre 1803
      inventaire après décès; Verneuilh, Françoise
    - Inventaire après décès: Lecomte, Samuel-Simon., 14 vendémiaire an XII (7 octobre 1803) - 7 octobre 1803
      18 thermidor an XII, comte de la succession de Samuel Le Comte, Charles Nicolas Brière.
      inventaire après décès; Lecomte, Samuel-Simon; Brière, Charles-Nicolas
    - Inventaire après décès de Henriette Marie Charlotte de Courtarvel de Pezé. Dargouges, Michel-Pierre-François (veuve)., 19 vendémiaire an XII (12 octobre 1803) - 12 octobre 1803
      inventaire après décès; Courtarvel de Pezé, Henriette Marie Charlotte de; Dargouges, Michel-Pierre-François
    - Inventaire après décès: Denevers, Michel., 24 vendémiaire an XII (17 octobre 1803) - 17 octobre 1803
      inventaire après décès; Denevers, Michel
    - Inventaire après décès: Picquet, Jean., 25 vendémiaire an XII (18 octobre 1803) - 18 octobre 1803
      6 frimaire an XII, liquidation des successions dudit Picquet et de Henriette Blanche Jardin, son épouse. 22 ventôse an XII, partage Jean Nicolas Picquet et autres héritiers de Nicolas Henry Jardin.
      inventaire après décès; Picquet, Jean; Jardin, Henriette-Blanche; Picquet, Jean-Nicolas; Jardin, Nicolas-Henri
    - Inventaire après décès: Lemaistre, André., 28 vendémiaire an XII (21 octobre 1803) - 21 octobre 1803
      inventaire après décès; Lemaistre, André
    - Inventaire après décès: Griset, Louis-Philippe., 16 brumaire an XII (8 novembre 1803) - 8 novembre 1803
      15 ventôse an XII, procès verbal de fonds de batteur d'or dépendant de la succession. 27 germinal an XII, compte de tutelle à Nicolas Waflars, tuteur des enfants mineurs dudit Griset.
      inventaire après décès; Griset, Louis-Philippe; Waflars, Nicolas; batteur de métal
    - Inventaire après décès: Guitton, Jeanne-Catherine., 22 brumaire an XII (14 novembre 1803) - 14 novembre 1803
      inventaire après décès; Guitton, Jeanne-Catherine
    - Inventaire après décès: Potier, Marguerite-Elisabeth. Ternisien d'Haudricourt, Marie-Gabriel (épouse)., 27 frimaire an XII (19 décembre 1803) - 19 décembre 1803
      19 fructidor an XII, liquidation et partage de la succession de Guillaume Ternisien.
      inventaire après décès; Potier, Marguerite-Elisabeth; Ternisien d'Haudricourt, Marie-Gabriel; Ternisien, Guillaume
    - Inventaire après absence de Marie Charlotte Waflars, veuve de Louis Philippe Griset., 13 nivôse an XII (4 janvier 1804)
      inventaire; Waflars, Marie-Charlotte; Griset, Louis-Philippe
    - Inventaire après décès: Rission, Nicolas., 7 pluviose an XII (28 janvier 1804) - 28 janvier 1804
      30 ventôse an XII, liquidation de la succession. Marie Elisabeth Gaillard, sa veuve.
      inventaire après décès; Rission, Nicolas; Gaillard, Marie-Elisabeth
    - Inventaire après décès de Claire-Joséphine Cordellier. Duplessy, François (épouse)., 17 pluviose an XII (7 février 1804) - 7 février 1804
      inventaire après décès; Cordellier, Claire-Joséphine; Duplessy, François
    - Inventaire après décès: Darbois, Edme-Jean., 20 pluviose an XII (10 février 1804) - 10 février 1804
      inventaire après décès; Darbois, Edme-Jean
    - Inventaire après décès de Marie-Emilie Frère. Leloup, Jean-Antoine (veuve)., 23 pluviose an XII (13 février 1804) - 13 février 1804
      inventaire après décès; Frère, Marie-Emilie; Leloup, Jean-Antoine
    - Inventaire après décès: Merle, Jean-Baptiste., 8 ventôse an XII (28 février 1804) - 28 février 1804
      inventaire après décès; Merle, Jean-Baptiste
    - Inventaire après décès: Waflars, Marie-Charlotte. Griset, Louis-Philippe (veuve)., 12 ventôse an XII (3 mars 1804) - 3 mars 1804
      inventaire après décès; Waflars, Marie-Charlotte; Griset, Louis-Philippe
    - Procès verbal de carence après décès de Marie Anne Duchauffour, veuve de Laurent Dubarle., 14 ventôse an XII (5 mars 1804)
      Duchauffour, Marie-Anne; Dubarle, Laurent
    - Inventaire après décès: Bellot, Pierre-François., 6 germinal an XII (27 mars 1804) - 27 mars 1804
      inventaire après décès; Bellot, Pierre-François
    - Inventaire après décès: Blanvillain, Jean-Benoît., 7 germinal an XII (28 mars 1804) - 28 mars 1804
      inventaire après décès; Blanvillain, Jean-Benoît
    - Inventaire après décès de Jeanne-Madeleine Bernier. Hemart, Jacques (veuve)., 1er floréal an XII (21 avril 1804) - 21 avril 1804
      inventaire après décès; Bernier, Jeanne-Madeleine; Hemart, Jacques
    - Extrait collationné de l'inventaire après décès de Marie-Michelle Josset, épouse de Pierre Latteux, par Sibire en date du 3 juin 1768., 10 prairial an XII (30 mai 1804) - 30 mai 1804
      Me Sibire, 3 juin 1768.
      inventaire après décès; Josset, Marie- Michelle; Latteux, Pierre
    - Inventaire après décès: Martin Delafosse, Marguerite-Antoinette. Brunet, Pierre (épouse). Suite et état annexé du 22 thermidor an XII., 15 prairial an XII (4 juin 1804)
      inventaire après décès; Martin Delafosse, Marguerite-Antoinette; Brunet, Pierre
    - Inventaire après décès: Bigot, Marie-Catherine. Lefevre, Antoine (veuve); Parrain (veuve)., 15 messidor an XII (4 juillet 1804) - 4 juillet 1804
      15 fructidor an XIII, liquidation et partage de la succession.
      inventaire après décès; Bigot, Marie-Catherine; Lefevre, Antoine; Parrain, Sieur
    - Inventaire après décès: Contesse, Edme., 14 thermidor an XII (2 août 1804) - 2 août 1804
      inventaire après décès; Contesse, Edme
    - Inventaire après décès: Govignon, Jean-Louis., 28 thermidor an XII (16 août 1804) - 16 août 1804
      inventaire après décès; Govignon, Jean-Louis
    - Inventaire après décès: Gival, Marie-Elisabeth. Trouard, Nicolas (veuve)., 14 fructidor an XII (1er septembre 1804) - 1er septembre 1804
      inventaire après décès; Gival, Marie-Elisabeth; Trouard, Nicolas
    - Inventaire après décès: Dory, Jean-Baptiste-Antoine., 10 vendémiaire an XIII (2 octobre 1804) - 2 octobre 1804
      inventaire après décès; Dory, Jean-Baptiste-Antoine
    - Inventaire après décès: Bazé, Jacques., 30 vendémiaire an XIII (22 octobre 1804) - 22 octobre 1804
      inventaire après décès; Bazé, Jacques
    - Inventaire après décès: Ferey, Jean-Baptiste., 7 brumaire an XIII (29 octobre 1804)
      inventaire après décès; Ferey, Jean-Baptiste
    - Inventaire après décès: Candron, Marie-Marguerite. Marandel, François-Gabriel de (veuve); Carpentier, Jean-Denis (veuve)., 8 brumaire an XIII (30 octobre 1804)
      inventaire après décès; Candron, Marie-Marguerite; Marandel, François-Gabriel de; Carpentier, Jean-Denis
    - Inventaire après décès: Ravary, René-Pierre., 30 brumaire an XIII (21 novembre 1804) - 21 novembre 1804
      inventaire après décès; Ravary, René-Pierre
    - Inventaire après décès: Favre Berlé, Claude-François., 2 frimaire an XIII (23 novembre 1804) - 23 novembre 1804
      inventaire après décès; Favre Berlé, Claude-François
    - Inventaire après décès: Waflars, Marie-Angélique. Griset, Antoine (épouse)., 8 nivôse an XIII (29 décembre 1804) - 29 décembre 1804
      inventaire après décès; Waflars, Marie-Angélique; Griset, Antoine
    - Inventaire après décès: Mazelle, Aimé-Théodore-Thomas-Joseph., 25 nivôse an XIII (13 janvier 1805) - 13 janvier 1805
      inventaire après décès; Mazelle, Aimé-Théodore-Thomas-Joseph
    - Inventaire après décès: Leroy, Georges-Hubert., 8 pluviose an XIII (28 janvier 1805) - 28 janvier 1805
      inventaire après décès; Leroy, Georges-Hubert
    - Inventaire après décès: Basnier, Pierre-François-Marie., 18 pluviose an XIII (7 février 1805) - 7 février 1805
      inventaire après décès; Basnier, Pierre-François-Marie
    - Inventaire après décès: Gévaudan, Jean-François., 3 ventôse an XIII (22 février 1805)
      inventaire après décès; Gévaudan, Jean-François
    - Inventaire après décès: Vignet, Edmée-Françoise. Godet, Pierre (épouse)., 21 ventôse an XIII (12 mars 1805) - 12 mars 1805
      inventaire après décès; Vignet, Edmée-Françoise; Godet, Pierre
    - Inventaire après décès: Hubert, Pétronille. Ravechet, Jean-François (épouse)., 5 germinal an XIII (26 mars 1805) - 26 mars 1805
      inventaire après décès; Hubert, Pétronille; Ravechet, Jean-François
    - Inventaire après décès: Jolly, Marie-Geneviève. Govignon, Jean-Louis (veuve)., 13 germinal an XIII (3 avril 1805) - 3 avril 1805
      inventaire après décès; Jolly, Marie-Geneviève; Govignon, Jean-Louis
    - Inventaire après décès: Balin, Jean-Baptiste-Honoré., 3 floréal an XIII (23 avril 1805) - 23 avril 1805
      inventaire après décès; Balin, Jean-Baptiste-Honoré
    - Inventaire après décès: Grivel, Jacques-Joseph., 9 floréal an XIII (29 avril 1805) - 29 avril 1805
      inventaire après décès; Grivel, Jacques-Joseph
    - Inventaire après décès: Bitouzé, Geneviève-Suzanne-Charlotte. Migneaux, Marie-Charles-Nicolas-César (épouse)., 17 floréal an XIII (7 mai 1805) - 7 mai 1805
      inventaire après décès; Bitouzé, Geneviève-Suzanne-Charlotte; Migneaux, Marie-Charles-Nicolas-César
    - Inventaire après décès: Ruellé, Charles-Jean., 23 floréal an XIII (13 mai 1805) - 13 mai 1805
      inventaire après décès; Ruellé, Charles-Jean
    - Inventaire après décès: Royer de Prade, Jeanne-Sophie. Letellier, Pierre-Louis (veuve)., 2 messidor an XIII (21 juin 1805) - 21 juin 1805
      inventaire après décès; Royer de Prade, Jeanne-Sophie; Letellier, Pierre-Louis
    - Inventaire après décès: Berlié, Pierre., 5 messidor an XIII (24 juin 1805) - 24 juin 1805
      inventaire après décès; Berlié, Pierre
    - Inventaire après décès: Citron, Marie-Marguerite. Bonvallet, François (veuve)., 20 messidor an XIII (9 juillet 1805) - 9 juillet 1805
      inventaire après décès; Citron, Marie-Marguerite; Bonvallet, François
    - Procès verbal tendant à inventaire et inventaire après décès: Tasset, Marguerite. Bésançon, Pierre-Joseph (veuve)., 1er fructidor an XIII (20 juillet 1805) - 20 juillet 1805
      inventaire après décès; Tasset, Marguerite; Bésançon, Pierre-Joseph
    - Inventaire après décès: Devolué, Pierre., 2 fructidor an XIII (21 juillet 1805) - 21 juillet 1805
      inventaire après décès; Devolué, Pierre
    - Inventaire après décès: Ormansey, Jacques., 29 fructidor an XIII (16 septembre 1805) - 16 septembre 1805
      1er jour complémentaire an XIII, procuration en brevet de Elisabeth Marguerite Duhamel, sa veuve.
      inventaire après décès; Ormansey, Jacques; Duhamel, Elisabeth-Marguerite
    - Inventaire après décès de Adélaïde d'Allenne. Rohault, François (veuve)., 2 brumaire an XIV (24 octobre 1805) - 24 octobre 1805
      inventaire après décès; Allenne, Adélaïde d'; Rohault, François
    - Inventaire après décès: Rivière, Marguerite-Adélaïde. Jovart, Théodore (épouse)., 7 brumaire an XIV (29 octobre 1805)
      inventaire après décès; Rivière, Marguerite-Adélaïde; Jovart, Théodore
    - Inventaire après décès: Jouan, Cécile. Hénault, Claude-François (épouse)., 13 brumaire an XIV (4 novembre 1805) - 4 novembre 1805
      inventaire après décès; Jouan, Cécile; Hénault, Claude-François
    - Inventaire après décès: Laurent, Jeanne-Françoise. veuve de Roulland dit Dupré., 17 brumaire an XIV (8 novembre 1805) - 8 novembre 1805
      inventaire après décès; Laurent, Jeanne-Françoise; Roulland dit Dupré, Monsieur
    - Inventaire après décès: Lemoine, Anne. Desbouis, Jean-Baptiste-Bazile (veuve); Demeurat, François (veuve)., 18 brumaire an XIV (9 novembre 1805) - 9 novembre 1805
      inventaire après décès; Lemoine, Anne; Desbouis, Jean-Baptiste-Bazile; Demeurat, François
    - Inventaire après décès de Louis Leroy de Lisa., 11 frimaire an XIV (2 décembre 1805) - 2 décembre 1805
      inventaire après décès; Leroy de Lisa, Louis
    - Inventaire après décès: Baudrant, Geneviève. Couturot, Jean-Baptiste (épouse)., 13 frimaire an XIV (4 décembre 1805) - 4 décembre 1805
      inventaire après décès; Baudrant, Geneviève; Couturot, Jean-Baptiste
    - Inventaire après décès: Billette, Marie-Anne. Fort, Jean-Baptiste (épouse)., 28 janvier 1806
      inventaire après décès; Billette, Marie-Anne; Fort, Jean-Baptiste
    - Inventaire après décès: Barbey, Marie-Elisabeth. Devaux, Louis-Théodore (épouse)., 6 février 1806
      inventaire après décès; Barbey, Marie-Elisabeth; Devaux, Louis-Théodore
    - Inventaire après décès: Desbois, Jeanne-Barbe. Dossonville, Jean-Baptiste (épouse divorcée)., 10 février 1806
      inventaire après décès; Desbois, Jeanne-Barbe; Dossonville, Jean-Baptiste
    - Inventaire après décès: Ragon, Charles-Nicole-Marguerite. Berel, Julien-Marie (épouse)., 15 février 1806
      inventaire après décès; Ragon, Charles-Nicole-Marguerite; Berel, Julien-Marie
    - Inventaire après décès: Pacron, Marie-Geneviève. Carbonnier, Jean-Baptiste-Louis (veuve)., 19 février 1806
      inventaire après décès; Pacron, Marie-Geneviève; Carbonnier, Jean-Baptiste-Louis